【裁判字號】    98,台上,7315
【裁判日期】    981203
【裁判案由】    違反毒品危害防制條例等罪
【裁判全文】
最高法院刑事判決            九十八年度台上字第七三一五號
上  訴  人  甲○○
上列上訴人因違反毒品危害防制條例等罪案件，不服台灣高等法
院台中分院中華民國九十八年八月二十六日第二審更審判決（九
十八年度上更(一)字第一二六號，起訴案號：台灣彰化地方法院檢
察署九十六年度偵字第九七九七號），提起上訴，本院判決如下
：
    主  文
上訴駁回。
    理  由
一販賣第二、三級毒品部分：
按刑事訴訟法第三百七十七條規定，上訴於第三審法院，非以判
決違背法令為理由，不得為之。是提起第三審上訴，應以原判決
違背法令為理由，係屬法定要件。如果上訴理由書狀並未依據卷
內訴訟資料，具體指摘原判決不適用何種法則或如何適用不當，
或所指摘原判決違法情事，顯與法律規定得為第三審上訴理由之
違法情形，不相適合時，均應認其上訴為違背法律上之程式，予
以駁回。本件原判決撤銷第一審關於如其附表１至附表４所示販
賣第二級毒品、第三級毒品之科刑判決，改判依想像競合犯關係
從一重論處上訴人甲○○販賣第二級毒品二十五罪、販賣第三級
毒品六罪，又共同販賣第二級毒品七罪、共同販賣第三級毒品七
罪罪刑（均累犯，詳如原判決附表１至附表４所示，與後述轉讓
禁藥部分，應執行有期徒刑十年），已詳敘認定犯罪事實所憑之
證據及其認定之理由，並說明共同正犯之犯罪所用或因犯罪所得
之物採連帶沒收主義，乃因共同正犯於犯意聯絡範圍內，同負行
為責任，且為避免執行時發生重複沒收之故。因此若應沒收之物
係屬特定之物，因彼等就該沒收之物，應共同負責，且無重複執
行沒收之疑慮，無諭知連帶沒收之必要。附表２、３、４所示犯
罪所得及犯罪所用之物，固係上訴人與孫筱筑、王賢能、黃英凱
等人共同販毒所得或所用之物，惟因係本案扣案之特定物，逕為
沒收已足，無庸為連帶沒收之諭知。從形式上觀察，尚難認有何
違背法令之情形。又扣案之現金共九九二００元（新台幣，下同
），扣除販賣毒品所得之四八六五０元，尚餘五０五五０元，原
判決理由記載為「五二０五０元」，顯係誤載，此項錯誤本得更
正，核與理由矛盾之違法情形不相適合。其餘上訴意旨，對於原
判決關於此部分究竟如何違背法令，非依卷內資料為具體指摘，
徒憑己見，對於原審認事用法之職權行使及與判決本旨無關之枝
節事項，任意爭執，難謂已符合首揭法定上訴要件，其就此部分
上訴違背法律上之程式，應予駁回。
二轉讓禁藥部分：
查第三審上訴書狀，應敘述上訴之理由，其未敘述者，得於提起
上訴後十日內補提理由書於原審法院，已逾上述期間，而於第三
審法院未判決前仍未提出上訴理由書狀者，第三審法院應以判決
駁回之，刑事訴訟法第三百八十二條第一項、第三百九十五條後
段規定甚明。本件上訴人另因轉讓禁藥案件，不服原審判決，於
民國九十八年九月十日提起上訴，並未敘述理由，迄今逾期已久
，於本院未判決前仍未提出，依上開規定，其該部分之上訴自非
合法，應併予駁回。
據上論結，應依刑事訴訟法第三百九十五條，判決如主文。
中    華    民    國  九十八  年  十二    月    三    日
                      最高法院刑事第十一庭
                          審判長法官  石  木  欽
                                法官  洪  佳  濱
                                法官  韓  金  秀
                                法官  段  景  榕
                                法官  周  煙  平
      本件正本證明與原本無異
                                      書  記  官
中    華    民    國  九十八  年  十二    月    七    日
                                                      R


司法院資訊處製作；財團法人民間司法改革基金會備份。
